臺灣臺北地方法院民事判決
　　　　　　　　　　　　　　　　  110年度北簡字第4003號
原      告  張貴珠  
訴訟代理人  李蕙君律師
被      告  陳燦然  

            有限責任台北市優良計程車運輸合作社

法定代理人  華冠富  
訴訟代理人  劉宇庭律師
上列當事人間因過失致死案件，原告提起刑事附帶民事訴訟，請
求侵權行為損害賠償事件，經本院刑事庭裁定移送前來（109年
度審交附民字第616號），本院於民國110年10月28日言詞辯論終
結，判決如下：
    主      文
被告應連帶給付原告新臺幣肆拾伍萬伍仟陸佰肆拾壹元，及自民
國一０九年九月十九日起至清償日止，按週年利率百分之五計算
之利息。
原告其餘之訴駁回。
訴訟費用由被告連帶負擔二十五分之四，餘由原告負擔。
本判決第一項得假執行。但被告以新臺幣肆拾伍萬伍仟陸佰肆拾
壹元為原告預供擔保，得免為假執行。
    事實及理由
壹、程序方面：
一、按訴狀送達後，原告不得將原訴變更或追加他訴，但擴張或
    減縮應受判決事項之聲明，不在此限。民事訴訟法第255條
    第1項第3款定有明文。查原告起訴時訴之聲明原為：「被告
    應連帶給付原告新臺幣（下同）343萬0,369元，及自起訴狀
    繕本送達翌日起至清償日止，按週年利率5％計算之利息。」
    （見本院109年度審交附民字第616號卷〈下稱附民卷第5頁〉
    ），嗣於民國110年4月9日具狀變更訴之聲明為：「被告應
    連帶給付原告282萬7,789元，及自起訴狀繕本送達翌日起至
    清償日止，按週年利率5％計算之利息。」（見本院卷第187
    頁），核屬減縮應受判決事項之聲明，與前揭規定相符，應
    予准許。
二、被告甲○○經合法通知，未於言詞辯論期日到場，核無民事訴
    訟法第386條所列各款情形，爰依原告聲請，由其一造辯論
    而為判決。
貳、實體方面：
一、原告起訴主張：被告甲○○於109年3月31日0時3分許駕駛車牌
    號碼000－000號營業小客車（下稱系爭計程車），沿臺北市
    松山區龍江路由南向北行駛，行經龍江路與南京東路交叉路
    口欲左轉時，本應注意左轉彎時，須行至交岔路口中心處始
    得左轉，並不得佔用來車道搶先左轉，且轉彎車應讓直行車
    先行，適有訴外人黃麒祥騎乘車牌號碼000－000號普通重型
    機車（下稱系爭機車）行經該處，被告甲○○竟未禮讓直行之
    黃麒祥先行，且未行至交岔路口中心處時，即跨越該路口南
    側雙黃分向線佔用對向車道搶先左轉，致系爭計程車撞擊黃
    麒祥，黃麒祥人車倒地，經送醫搶救後，仍於當日3時37分
    死亡。又原告為黃麒祥之母，其因被告甲○○之上開犯行，原
    告請求被告賠償金額如下：（一）醫療費用2,580元：黃麒
    祥因本件車禍事故送至國立臺灣大學醫學院附設醫院急救，
    原告為其支出之醫療費用計2,580元。（二）殯葬費用18萬4
    ,660元：黃麒祥因本件車禍事故死亡，原告為其支出殯葬費
    計18萬4,660元。（三）扶養費224萬3,129元：原告為黃麒
    祥之母，而原告尚有另一子女為訴外人管峻浤，原告前因黃
    麒祥之父黃觀生於102年起因頸椎腫瘤開刀而四肢癱瘓，須
    由原告長年照顧黃觀生之生活起居，故目前已無就業能力，
    原告過去均由黃麒祥提供扶養費，倘黃麒祥尚在世，仍有與
    管峻浤共同扶養原告之必要，又原告係於48年7月25日出生
    ，其於黃麒祥死亡時為60歲，依內政部統計處公布之107年
    度臺灣地區女性平均餘命表，原告於黃麒祥死亡時之餘命應
    為26.47年，依基隆市每人每月基本支出2萬1,801元為計算
    基準，並以霍夫曼計算法計算後，被告應給付原告224萬3,1
    29元【計算式：261612×16.00000000＋261612×0.47×（17.00
    000000000.00000000）/2＝224萬3,129元】。（四）精神慰
    撫金200萬元。另因原告已受領財團法人汽車交通事故特別
    補償金100萬元及獲得犯罪被害人遺屬補償金60萬2,580元，
    故被告總計應賠償原告282萬7,789元【計算式：（2,580元＋
    18萬4,660元＋224萬3,129元＋200萬元）－100萬元－60萬2,580
    元＝282萬7,789元】。再被告甲○○為被告有限責任台北市優
    良計程車運輸合作社（下稱優良合作社）之受僱人，被告甲
    ○○因執行職務不法侵害他人之權利，依民法第188條第1項規
    定，被告優良合作社自應與被告甲○○負連帶損害賠償責任，
    爰依刑事訴訟法第487條、民法第184條第1項前段、第188條
    第1項、第192條及第194條規定提起本件訴訟等語。並聲明
    ：（一）被告應連帶給付原告282萬7,789元，及自起訴狀繕
    本送達翌日起至清償日止，按週年利率5％計算之利息。（二
    ）原告願供擔保，請准宣告假執行。
二、被告優良合作社則以：合作社與社員間僅為組織體及構成成
    員之關係，社員具有股東性質，兩者間並無指揮監督關係，
    且系爭計程車係登記為甲○○個人所有，況合作社亦未提供車
    輛派遣服務，由此可證合作社對於社員並無選任之權限，並
    非等同車輛登記為公司所有之靠行車輛，合作社僅係提供社
    員即駕駛人於合作社經營過程中所需之服務，如辦理社員計
    程車車輛牌照之請領、換發、繳銷、車輛檢驗及各種異動登
    記，或辦理社員計程車行車事故有關處理事項，但並不包含
    因駕駛或其他疏失行為致他人遭受損失或傷害之損害。又因
    合作社社員得自主決定是否從事旅客運送服務，且其經營計
    程車載客之收入亦無抽成歸屬於合作社，合作社並無藉由合
    作社社員擴張經營範圍，且由合作社僅向社員收取約500元
    之行政處理費，並未強制向社員收取保險費，亦即並未強制
    為社員投保第3責任險，顯見兩者間並無僱傭關係存在。此
    外，系爭計程車標示合作社名稱之規定，僅係基於方便管理
    計程車駕駛人所為之行政管制，原告不得僅憑系爭計程車外
    觀標示字樣即請求被告優良合作社負僱傭人連帶責任，況且
    系爭計程車已於109年5月11日繳銷並辦理退社在案，故被告
    優良合作社無須與被告甲○○負連帶責任等語，資為抗辯。並
    聲明：原告之訴駁回。
三、被告甲○○未於言詞辯論期日到場，亦未提出書狀，作何聲明
    或陳述。
四、得心證之理由： 
（一）原告主張被告甲○○於上開時、地駕駛系爭計程車，疏未禮
      讓騎乘系爭機車直行之黃麒祥先行，且未行至交岔路口中
      心處時，即跨越該路口南側雙黃分向線佔用對向車道搶先
      左轉，致其所駕駛之系爭計程車與黃麒祥所騎乘之系爭機
      車發生碰撞，黃麒祥因而倒地受傷，經送醫急救後仍宣告
      不治等情，前經臺灣臺北地方檢察署檢察官以109年度偵
      字第11482號、13654號提起公訴，並經本院刑事庭以109
      年度審交訴字第68號判決（下稱系爭刑事案件）被告甲○○
      犯過失致死罪，處有期徒刑1年10月等情，此有系爭刑事
      案件判決書在卷可稽（見本院卷第13至17頁），且為被告
      優良合作社所不爭執，又被告甲○○已於相當時期受合法通
      知，卻未於言詞辯論期日到場，亦未提出任何書狀爭執，
      依民事訴訟法第280條第3項準用第1項規定視同自認，堪
      信原告上開主張為真實。　
（二）按因故意或過失不法侵害他人之權利者，負損害賠償責任
      。汽車、機車或其他非依軌道行駛之動力車輛，在使用中
      加損害於他人者，駕駛人應賠償因此所生之損害。受僱人
      因執行職務，不法侵害他人之權利者，由僱用人與行為人
      連帶負損害賠償責任。不法侵害他人致死者，被害人之父
      、母、子、女及配偶，雖非財產上之損害，亦得請求賠償
      相當之金額。民法第184條第1項前段、第188條第1項、第
      191條之2本文及第194條分別定有明文。本件被告甲○○駕
      駛系爭計程車因未行駛至交岔路口中心處即行佔用對向車
      道搶先左轉，且未禮讓直行之系爭機車先行，而撞擊系爭
      機車，致黃麒祥人車倒地因而死亡，被告甲○○之過失行為
      已屬不法侵害行為，且與原告所受損害間有相當因果關係
      ，均如前述，則被告甲○○自應就本件車禍負侵權行為損害
      賠償責任。
（三）至原告主張被告甲○○為被告優良合作社之受僱人，被告優
      良合作社自應就被告甲○○執行職務所造成之損害負連帶賠
      償責乙節，則為被告優良合作社所否認，辯稱：合作社與
      社員間僅為組織體及構成成員之關係，社員具有股東性質
      ，兩者間並無指揮監督關係，且系爭計程車係登記為被告
      甲○○個人所有，並非登記為被告優良合作社所有，故與計
      程車登記予公司之靠行情形有別。又被告優良合作社並無
      提供車輛派遣服務，而係合作社社員自主決定是否從事旅
      客運送服務，且其經營計程車載客之收入亦無抽成歸屬被
      告優良合作社，故被告優良合作社對於社員並無選任、監
      督之權限。另被告優良合作僅係提供社員即駕駛人於合作
      社經營過程中所需之服務，如辦理社員計程車車輛牌照之
      請領、換發、繳銷、車輛檢驗及各種異動登記，或辦理社
      員計程車行車事故有關處理事項，但不包含因駕駛或其他
      疏失行為致他人遭受損失或傷害之損害。再者，被告優良
      合作社僅向社員收取約500元之行政處理費，並未強制向
      社員收取保險費，亦即並未強制為社員投保第3責任險，
      亦徵兩者間並非僱傭關係。此外，系爭計程車標示合作社
      名稱之規定，僅係基於方便管理計程車駕駛人所為之行政
      管制，原告不得僅憑系爭計程車外觀標示字樣即請求被告
      優良合作社負僱傭人連帶責任，況系爭計程車已於109年5
      月11日繳銷並辦理退社在案，故被告優良公司無須與被告
      甲○○負連帶責任云云。按民法第188條第1項所謂受僱人，
      並非僅限於僱傭契約所稱之受僱人，凡客觀上被他人使用
      為之服勞務而受其監督者，均係受僱人（最高法院108年
      度台上字第650號民事判決意旨參照）；依一般社會觀念
      ，認其人係被他人使用為之服務而受其監督之客觀事實存
      在，即應認其人為該他人之受僱人（最高法院88年度台上
      字第2618號判決意旨參照）。又依計程車運輸合作社設置
      管理辦法（下稱系爭辦法）第19條規定：計程車運輸合作
      社服務社員之業務如下：一、社員計程車車輛牌照之請領
      、換發、繳銷、車輛檢驗及各種異動登記。二、社員計程
      車車輛違規罰鍰及稅費等之繳納。三、社員計程車強制汽
      車責任險或其他保險之投保。四、社員計程車行車事故之
      有關處理事項。五、社員福利互助業務。六、乘客申訴業
      務。七、社員教育訓練業務。八、社員車輛貸款及動產擔
      保之登記。九、依計程車客運服務業申請核准經營辦法申
      請核准籌設計程車客運服務業後，辦理社員計程車輛派遣
      業務。十、其他經公路主管機關核准之業務；第25條規定
      ：計程車運輸合作社社員，除報請公路主管機關核准得將
      車輛交予符合第13條規定及無第15條規定情事之配偶或直
      系親屬輪替駕駛營業外，不得擅自轉讓車輛牌照或僱用他
      人或將車輛交予他人駕駛營業；第31條規定：計程車運輸
      合作社應訂定社員自律公約，並督導社員遵守等語，堪認
      公路主管機關透過合作社組織型態監管合作社社員於公路
      之營業行為，包括合作社社員開業領牌、車輛牌照之異動
      監理登記、繳納罰鍰及稅捐、投保責任保險、事故處理訓
      練及教育訓練、車輛產權登記、辦理對外車輛派遣業務，
      並有督導社員遵守合作社自律公約之義務。故計程車合作
      社就社員對外為從事計程車載客營運服務，顯然負有監督
      管理之義務。本件被告甲○○係被告優良合作社社員，且其
      駕駛之系爭計程車上有「優良」（即優良合作社）字樣，
      依此情形，客觀上足使他人認被告甲○○係為被告優良合作
      社服勞務之司機並受其監督，揆諸前開說明，應認被告優
      良合作社係民法第188條所稱僱用人，且不以事實上有僱
      傭契約或使被告優良合作社營利為限，故被告優良合作社
      應就被告甲○○於駕駛系爭計程車營業，致黃麒祥所受損害
      ，負連帶賠償責任。另被告優良合作社辯稱依合作社法第
      4條第1項規定，合作社係以社員所認股額為限負有限責任
      ，且被告甲○○之系爭計程車已於109年5月11日繳銷並辦理
      退社在案，故被告優良合作社無需負賠償責任云云。惟查
      ，被告甲○○於109年3月31日車禍事故發生時，尚未辦理退
      社，仍為被告優良合作社之社員，則車禍當時被告甲○○仍
      須受被告優良合作社之指揮監督，被告優良合作社自應負
      僱用人責任，並不因被告甲○○嗣後辦理註銷退社而受影響
      。又合作社法第4條第1款固規定合作社之責任為有限責任
      ，謂社員以其所認股額為限負其責任。惟此規定僅屬合作
      社與社員間之內部責任分配，並非在規定有限責任合作社
      對於自身應負僱用人之侵權行為損害賠償責任時，亦負有
      限責任，故被告優良合作社尚不得以其已將被告甲○○之認
      股金額退還，據以抗辯無需負本件損害賠償責任。從而，
      原告請求被告優良合作社應負僱用人侵權行為損害賠償責
      任，自屬有據。
（四）按侵權行為損害賠償之請求權，以受有損害為成立要件，
      故被害人得請求賠償之金額，應視其實際所受之損害而定
      。茲就原告請求金額審究如下：
　 1、醫療費用2,580元部分：
　　　原告主張黃麒祥因本件車禍事故送至國立臺灣大學醫學院
      附設醫院急救，原告為其支出之醫療費用2,580元，業據
      提出急診醫療費用收據為證（見附民卷第27頁），核屬相
      符，且為被告甲○○所自認，已如前述，又被告優良合作社
      對於原告所提之上開證物並不爭執（見本院卷第317頁、
      第330頁），堪認為真實，是原告請求被告賠償醫療費用2
      ,580元，應屬有據。
　 2、殯葬費用18萬4,660元部分：
　　　原告主張黃麒祥因本件車禍事故而於當日3時37分死亡，
      原告為其支出之殯葬費用18萬4,660元，業據提出基隆市
      立殯葬管理所使用設施規費繳納收據、出貨單、費用明細
      表及費用估價表等件為證（見附民卷第29至35頁），核屬
      相符，且為被告甲○○所自認，已如前述，又被告優良合作
      社對於原告所提之上開證物並不爭執（見本院卷第317頁
      、第330頁），堪認為真實，是原告請求被告賠償殯葬費
      用18萬4,660元，應屬有據。
　 3、扶養費224萬3,129元部分：
　    按直系血親相互間互負扶養之義務。負扶養義務者有數人
      而其親等同一時，應各依其經濟能力，分擔義務。受扶養
      權利者，以不能維持生活而無謀生能力者為限。前項無謀
      生能力之限制，於直系血親尊親屬，不適用之。民法第11
      14條第1款、第1115條第3項及第1117條分別定有明文。又
      父母與子女間之扶養義務，固屬生活保持義務，惟依民法
      第1117條之規定，直系血親尊親屬受扶養者，其扶養權利
      ，雖不以無謀生能力為必要，但仍須受「不能維持生活」
      之限制。查原告109年給付總額為3,000元，且名下無財產
      ，此有稅務電子閘門財產所得調件明細表可參（見本院卷
      附證物袋），堪認原告有不能維持生活之情事，而得主張
      受直系血親卑親屬扶養之權利。又原告除生育被害人黃麒
      祥外，尚有1名前段婚姻所生之子女即訴外人管峻浤，共
      育有2名子女，被告對此並未爭執，是被害人黃麒祥對原
      告應負擔之扶養義務比例為2分之1。又原告係48年7月25
      日生，於被害人黃麒祥因本件車禍事故致身故死亡時，年
      約60歲，依109年臺灣省簡易生命表，女性平均餘命尚有2
      7.10年，故原告得受扶養之年限為27.10年。至於扶養費
      數額，本院審酌行政院主計處公布之平均每人每月消費支
      出，係主管機關依專業就各該區域人民每月消費支出之調
      查結果，較符合社會實情與受扶養人之需求，應得採為計
      算扶養費用之基準。又原告係設籍於基隆市，依行政院主
      計處所編製之平均每人月消費支出表，109年度基隆市地
      區平均每人每月消費支出為2萬2,628元，故應以該數額為
      計算基準。從而，原告每年所需之扶養費用為27萬1,536
      元【計算式：2萬2,628元×12個月＝27萬1,536元】，再依
      霍夫曼式計算法扣除中間利息（首期給付不扣除中間利息
      ），核計被害人黃麒祥對原告原應負擔之扶養費為236萬5
      ,283元【依霍夫曼式計算法扣除中間利息（首期給付不扣
      除中間利息）核計其金額為新臺幣236萬5,283元【計算方
      式為：(271,536×17.00000000+(271,536×0.1)×(17.00000
      000-00.00000000))÷2=2,365,282.0000000000。其中17.0
      0000000為年別單利5%第27年霍夫曼累計係數，17.000000
      00為年別單利5%第28年霍夫曼累計係數，0.1為未滿1年部
      分折算年數之比例(27.1[去整數得0.1])。採4捨5入，元
      以下進位】。然原告僅請求被告賠償扶養費224萬3,129元
      ，即予准許。
　 4、慰撫金200萬元部分：
　    按不法侵害他人致死者，被害人之父、母、子、女及配偶
      依民法第194條規定請求加害人賠償相當金額之慰撫金時
      ，法院對於慰撫金之量定，應斟酌加害人、並被害人暨其
      父、母、子、女及配偶之身分、地位及經濟狀況定之。查
      原告為黃麒祥之母親，因被告本件侵權行為而痛失愛子，
      所受精神痛苦至鉅，自不言可喻，故原告請求被告賠償精
      神慰撫金，核屬有據。本院審酌原告為國中畢業，現職為
      家管，109年給付總額為3,000元，名下無財產，109年財
      產總額為0元；被告甲○○為高中畢業，現職為計程車司機
      ，109年給付總額為3萬8,104元，名下有汽車1輛，109年
      財產總額為0元，茲審酌上開原告與被告甲○○之身分、地
      位、經濟能力，與被告甲○○侵害程度、對原告所造成精神
      痛苦之情形等一切情狀，認原告請求精神慰撫金100萬元
      為適當，逾此部分，不應准許。
   5、基上，原告原得請求被告賠償之金額為343萬0,369元（計
      算式：醫療費用2,580元＋殯葬費用18萬4,660元＋扶養費22
      4萬3,129元＋精神慰撫金100萬元＝343萬0,369元）。
   6、按損害之發生或擴大，被害人與有過失者，法院得減輕賠
      償金額或免除之。民法第217條第1項定有明文。又汽車，
      指在道路上不依軌道或電力架線而以原動機行駛之車輛（
      包括機車）。駕駛人駕駛汽車，除應遵守道路交通標誌、
      標線、號誌之指示，並服從交通指揮人員之指揮外，並應
      遵守下列規定：三、禁止以手持方式使用行動電話、電腦
      或其他相類功能裝置進行撥接、通話、數據通訊或其他有
      礙駕駛安全之行為。道路交通安全規則第2條第1項第1款
      及第90條第1項第3款分別定有明文。本件被告雖有過失，
      已如前述，惟依系爭刑事案件記載：「…黃麒祥亦有騎乘
      機車以手持方式使用行動電話之過失，二車因而發生碰撞
      …」、「…黃麒祥騎乘騎車行至首揭交岔路口時，以左手使
      用行動電話之情，經本院勘驗現場監視器畫面確認無訛…
      」（見本院卷第13頁、第15頁）之內容可知，黃麒祥騎乘
      系爭機車時，以左手使用行動電話，明顯違反上開規定，
      客觀上已提高肇事之可能性，是黃麒祥騎乘系爭機車時，
      以左手使用行動電話之行為，亦為本件交通事故肇事因素
      之一，可認本件黃麒祥亦有過失，依上開規定，有過失相
      抵法則之適用。是以，本院依職權權衡雙方違規情節及過
      失之輕重等情，認被告過失之比例為6成，原告應承擔之
      過失比例為4成，應減輕被告賠償金額40%，被告僅須賠償
      60%，計205萬8,221元（計算式：343萬0,369元×60%＝205
      萬8,221元，元以下4捨5入）。
   7、按保險人依本法規定所為之保險給付，視為被保險人損害
      賠償金額之一部分。被保險人受賠償請求時，得扣除之。
      特別補償基金依第40條規定所為之補償，視為損害賠償義
      務人損害賠償金額之一部分。損害賠償義務人受賠償請求
      時，得扣除之。同一汽車交通事故牽涉數汽車時，依下列
      規定處理：一、事故汽車全部為被保險汽車者，請求權人
      得請求各應負給付義務之保險人連帶為保險給付。二、事
      故汽車全部為第40條第1 項所定之汽車者，請求權人得請
      求特別補償基金補償。三、事故汽車部分為被保險汽車，
      部分為第40條第1項所定之汽車者，請求權人得請求各應
      負給付義務之保險人與特別補償基金連帶為保險給付或補
      償。又本法所稱請求權人，指下列得向保險人請求保險給
      付或向特別補償基金請求補償之人：一、因汽車交通事故
      遭致傷害者，為受害人本人。二、因汽車交通事故死亡者
      ，為受害人之遺屬；其順位如下：(一)父母、子女及配偶
      。(二)祖父母。(三)孫子女。(四)兄弟姐妹。強制汽車責
      任保險法第11條第1項、第32條、第36條第1項、第42條第
      1項分別定有明文。另按因犯罪行為被害而死亡者之遺屬
      ，得申請犯罪被害補償金。國家於支付犯罪被害補償金後
      ，於補償金額範圍內，對犯罪行為人或依法應負賠償責任
      之人有求償權。犯罪被害人保護法第4條第1項、第12條定
      有明文。依此規定，國家依犯罪被害人保護法給付補償金
      後，被害人或其遺屬就該補償金給付範圍內之債權已法定
      移轉於國家，被害人或其遺屬不得重複向應負損害賠償之
      人求償。則依上開規定，請求權人如因汽車事故依強制汽
      車責任保險法受領保險給付或特別補償金者均應視為損害
      賠償金額之一部分，應自賠償金額中扣除。經查，本件原
      告業已領取特別補償金100萬元，並已依犯罪被害人保護
      法向本院被害人補償審議委員會申請補償，經該會以109
      年度補審字第55號決定書補償原告60萬2,580元，此有上
      開決定書在卷可稽（見本院卷第175頁），均為被告優良
      公司所不爭執（見本院卷第318頁），揆諸前揭規定，原
      告所能請求之損害賠償金額，應再扣除上開已領取之補償
      金，則原告得請求被告給付之損害賠償額，扣除已領取之
      特別補償金100萬元及犯罪被害人遺屬補償金60萬2,580元
      後為45萬5,641元（計算式：205萬8,221元－100萬元－60萬
      2,580元＝45萬5,641元）。
五、綜上所述，原告依侵權行為之法律關係，請求被告連帶給付
    原告45萬5,641元，及自起訴狀繕本送達翌日即109年9月19
    日起至清償日止，按週年利率5%計算之利息，為有理由，應
    予准許。逾此範圍之請求，為無理由，應予駁回。
六、本件原告勝訴部分係就民事訴訟法第427條第1項訴訟適用簡
    易程序所為被告敗訴之判決，依同法第389條第1項第3款規
    定，應依職權宣告假執行。並依同法第392條第2項規定，依
    職權宣告被告預供擔保後，得免為假執行。
七、本件事證已臻明確，兩造其餘攻擊防禦方法及舉證，核與本
    件判決結果無影響，爰不另予一一論述，併此敘明。
八、本件係刑事附帶民事訴訟，由合議庭裁定移送民事庭之事件
    ，依刑事訴訟法第504條第2項之規定，免納裁判費，目前亦
    無其他訴訟費用支出，本無確定訴訟費用額必要。惟仍爰依
    民事訴訟法第87條第1項之規定，諭知訴訟費用之負擔，以
    備將來如有訴訟費用發生時，得確定其負擔，併此敘明。
中　　華　　民　　國　　110 　年　　11　　月　　25　　日
                  臺北簡易庭  法  官  陳家淳
以上正本證明與原本無異。
如不服本判決，應於判決送達後20日內向本庭（臺北市○○○路
0段000巷0號）提出上訴狀。（須按他造當事人之人數附繕本）
如委任律師提起上訴者，應一併繳納上訴審裁判費。
中　　華　　民　　國　　110 　年　　12　　月　　3 　　日
                              書記官  蘇炫綺